臺灣橋頭地方法院刑事判決　
111年度交簡上字第136號
上  訴  人  臺灣橋頭地方檢察署檢察官
被      告  陳明財


上列上訴人因被告公共危險案件，不服本院橋頭簡易庭中華民國
111年7月27日111年度交簡字第1685號第一審簡易判決（聲請簡
易判決處刑案號：臺灣橋頭地方法院檢察署111年度速偵字第127
4號），提起上訴，本院管轄之第二審合議庭判決如下：
    主  文
上訴駁回。
    事實及理由
一、按刑事訴訟法第159條之5規定：「被告以外之人於審判外之
    陳述，雖不符前4條之規定，而經當事人於審判程序同意作
    為證據，法院審酌該言詞陳述或書面陳述作成時之情況，認
    為適當者，亦得為證據。當事人、代理人或辯護人於法院調
    查證據時，知有第159條第1項不得為證據之情形，而未於言
    詞辯論終結前聲明異議者，視為有前項之同意」。查本判決
    以下所引用之傳聞證據（包含書面陳述），檢察官、被告陳
    明財於本院準備程序及審理時均表示同意有證據能力（見交
    簡上卷第39、59頁），且當事人均未於言詞辯論終結前聲明
    異議，本院審酌該等證據作成之情況，認為適於為本件認定
    事實之依據，依刑事訴訟法第159條之5第2項規定，應具有
    證據能力。
二、本案經本院管轄之第二審合議庭審理結果，認原審判決認事
    用法均無違誤，量刑亦屬妥適，應予維持，依刑事訴訟法第
    373 條規定，本判決之事實、證據及理由，除證據部分另補
    充：被告於本院第二審所為之自白(見交簡上卷第38、61頁)
    外，其餘均引用原審判決書之記載（如附件）。　
三、檢察官上訴意旨略以：(一)原審判決已認定被告有聲請簡易
    判決書所記載之前案紀錄及執行完畢之情形，並作為量刑審酌
    事項，惟就同一事實又認為檢察官釋明不足而無法認定有此
    事，而就同一事實之存否為相異之認定，顯有矛盾。(二)被
    告如構成累犯且應加重其刑，宣告刑之範圍為「有期徒刑3月
    以上、4年6月以下」；如不構成累犯，宣告刑之範圍為「有期
    徒刑2月以上、3年以下」，兩者就量刑範圍顯然不同，原審判決
    僅將被告之前案紀錄列入刑法第57條第5款犯罪行為人之品行之量
    刑審酌事由，以此取代累犯之加重其刑適用」，尚有違誤。(
    三)檢察官於聲請簡易判決處刑書中已主張被告應以累犯加重
    ，並敘明被告再犯係相同罪名，足認已就被告構成累犯有所
    主張並具體指出證明方法。且卷附之刑案資料查註紀錄表為刑
    事訴訟法第159條之4第1款所定公務員職務上製作之紀錄文書
    ，非專為個案製作、具有規律性、準確性記載之文書，證據
    能力、證明力應未欠缺，足以證明被告本案構成累犯及有加重
    必要性之事實。倘若法院認為上開刑案資料查註紀錄表配合被
    告之供述、證號查詢機車駕駛人查詢單（其上有記載被告過
    去5 年內有幾次酒駕違規），仍不足以證明被告本案構成累犯
    及有加重必要性之事實，需原始文件才足以釋明，檢察官則
    依刑事訴訟法第163條第1項：「當事人得聲請調查證據」之
    規定，聲請調閱本院108年度交簡字第357號刑事判決書，以及
    向臺灣橋頭地方檢察署執行科調閱前案之執行指揮書及繳交罰
    金證明等原始文件作為證明方法。(四)綜上，原審判決認本
    案無事證足認被告構成累犯，而未依累犯規定加重法定刑，容
    非妥適，請撤銷原審判決，對被告論以累犯並加重其刑等語。
四、駁回上訴之理由：
(一)關於被告構成累犯之事實以及應加重其刑之事項，檢察官應
    否基於「改良式當事人進行主義」之精神，踐行主張並具體
    指出證明方法之責任之爭議，經最高法院提案交刑事大法庭
    ，請求統一法律見解，最高法院刑事大法庭於民國111年4月
    27日作出110年度台上大字第5660號裁定，對於上開爭議作
    出「被告構成累犯之事實及應加重其刑之事項，均應由檢察
    官主張並具體指出證明之方法後，經法院踐行調查、辯論程
    序，方得作為論以累犯及是否加重其刑之裁判基礎」之結論
    ，並於理由中說明：「所謂檢察官應就被告構成累犯事實『
    具體指出證明方法』，係指檢察官應於法院調查證據時，提
    出足以證明被告構成累犯事實之前案徒刑執行完畢資料，例
    如前案確定判決、執行指揮書、執行函文、執行完畢（含入
    監執行或易科罰金或易服社會勞動執行完畢、數罪係接續執
    行或合併執行、有無被撤銷假釋情形）文件等相關執行資料
    ，始足當之。」、「檢察官若未主張或具體指出證明方法，
    法院因而未論以累犯或依累犯規定加重其刑，基於累犯資料
    本來即可以在刑法第57條第5款『犯罪行為人之品行』中予以
    負面評價，自仍得就被告可能構成累犯之前科、素行資料，
    列為刑法第57條第5款所定『犯罪行為人之品行』之審酌事項
    。於此情形，該可能構成累犯之前科、素行資料既已列為量
    刑審酌事由，對被告所應負擔之罪責予以充分評價，依重複
    評價禁止之精神，自無許檢察官事後循上訴程序，以該業經
    列為量刑審酌之事由應改論以累犯並加重其刑為由，指摘原
    判決未依累犯規定加重其刑違法或不當。」、「法院依簡易
    程序逕以簡易判決處刑者，因無檢察官參與，倘檢察官就被
    告構成累犯之事實及應加重其刑之事項，未為主張或具體指
    出證明方法，受訴法院自得基於前述說明，視個案情節斟酌
    取捨。」等節，觀諸本案聲請簡易判決處刑書之記載，可知
    檢察官係於111年6月14日偵查終結並聲請以簡易判決處刑，
    已是在最高法院刑事大法庭作出前揭110年度台上大字第566
    0號裁定1個多月以後之事，檢察官於聲請簡易判決處刑書記
    載：「被告因公共危險案件，本署檢察官以108年度速偵字
    第82號聲請簡易判決處刑後，經貴院以108年度交簡字第357
    號判決有期徒刑2月併科罰金新臺幣2萬元確定，並於108年4
    月23日易科罰金執行完畢，為被告坦認在卷，且有聲請簡易
    判決處刑書、判決書、刑案資料查註紀錄表附卷可參，被告
    於該案有期徒刑執行完畢5年以內故意再犯本件同罪質有期
    徒刑以上之罪，為累犯，請依刑法第47條第1項之規定加重
    其刑。」等節，既主張被告本案構成累犯及應加重其刑，卻
    未依上開最高法院刑事大法庭裁定意旨，提出足以證明被告
    構成累犯事實及應加重其刑事項之前案執行指揮書、執行函
    文、易科罰金執行完畢文件等相關執行資料，僅提出前案聲
    請簡易判決處刑書、判決書、刑案資料查註紀錄表而已，難
    認就被告構成累犯之事實及應加重其刑之事項，已提出符合
    上開裁定意旨所指之具體證明方法。
(二)最高法院111年度台上字第3143號判決意旨或謂：「證據以
    其是否由其他證據而生，可區分為原始證據及派生證據。刑
    案資料查註紀錄表係由司法、偵查機關相關人員依憑原始資
    料所輸入之前案紀錄，並非被告前案徒刑執行完畢之原始證
    據，而屬派生證據。鑑於直接審理原則為嚴格證明法則之核
    心，法庭活動藉之可追求實體真實與程序正義，然若直接審
    理原則與證據保全或訴訟經濟相衝突時，基於派生證據之必
    要性、真實性以及被告之程序保障，倘當事人對於該派生證
    據之同一性或真實性發生爭執或有所懷疑時，即須提出原始
    證據或為其他適當之調查（例如勘驗、鑑定），以確保內容
    之同一、真實；惟當事人如已承認該派生證據屬實，或對之
    並無爭執，而法院復已對該派生證據依法踐行調查證據程序
    ，即得採為判斷之依據。」，依此見解可知刑案資料查註紀
    錄表此等派生證據，得以作為判斷被告構成累犯及應加重其
    刑之前提，在於當事人已承認該派生證據屬實，或對之並無
    爭執，並已依法踐行調查證據程序為限。而簡易程序雖無通
    常程序或簡式審判程序所應踐行之調查證據程序，惟檢察官
    既然在聲請簡易判決處刑書內，以刑案資料查註紀錄表此等
    派生證據，作為主張被告構成累犯及應加重其刑之證明方法
    ，自應使被告瞭解其內容及證明效果，經被告承認該派生證
    據屬實，或對之並無爭執，始得為之，否則仍不足以取代前
    揭最高法院刑事大法庭裁定意旨所要求之具體證明方法。反
    觀本案偵查中檢察官僅詢問被告：「(108年間因為酒駕遭查
    獲，判刑2月？)是。我有繳納罰金。」而已(見偵卷第48頁)
    ，並未使被告知悉刑案資料查註紀錄表之內容及證明累犯之
    效果，使被告能對之表示意見，自難認被告已承認該刑案資
    料查註紀錄表屬實，或對之並無爭執，而得以代替前案之執
    行指揮書、執行函文、易科罰金執行完畢文件等證明被告構
    成累犯及應加重其刑所需相關執行資料。是以，檢察官所提
    出之證明方法，仍不符合前述最高法院111年度台上字第314
    3號判決意旨所指得以刑案資料查註紀錄表此等派生證據，
    代替被告前案徒刑執行完畢之原始證據之情形。
(三)從而，檢察官在原審所行簡易程序中，就被告構成累犯之事
    實及應加重其刑之事項，既未具體指出證明方法，原審依據
    前揭最高法院刑事大法庭裁定意旨，未依累犯規定加重其刑
    ，而將被告前案紀錄及執行完畢之情形，作為量刑審酌事項，
    自無違誤可言。
(四)至於檢察官提起上訴後，被告於本院準備程序及審理時，就
    本院所提示之前案判決即本院108年度交簡字第357號判決、
    臺灣高等法院被告前案紀錄表等書證，被告雖表示以上開書
    證作為其構成累犯事實之證明方法無意見等語(見交簡上卷
    第40、41、60、62頁)；檢察官於本院審理時，復提出被告
    前案易科罰金執行完畢之執行筆錄、收據等書證(見交簡上
    卷第69至73頁)，作為證明被告構成累犯及應加重其刑之證
    明方法，被告仍表示無意見等語(見交簡上卷第62頁)，檢察
    官進而論稱：被告前犯酒後駕車公共危險罪，經判處徒刑執
    行完畢，5年內再犯本件同為酒後駕車之公共危險罪，構成
    累犯，請論以累犯加重其刑等語(見交簡上卷第62頁)。然因
    原審判決於科刑事項中業已載明審酌被告前已有2次公共危
    險（酒後駕車）及前述5年內再犯同罪質案件之前科紀錄，
    詎未因此心生警惕，竟再次於服用酒類後，吐氣所含酒精濃
    度達每公升0.54毫克之狀態下，仍執意騎乘普通重型機車上
    路，除不顧己身安全外，更漠視往來公眾之人身、財產安全
    ，殊值非難等節(見原審判決事實及理由欄第3項)，可見原
    審判決已針對被告之前案紀錄，在罪責範圍內，將檢察官所
    指應構成累犯之前科、素行列為量刑之審酌事由而予充分評
    價，參照前揭最高法院刑事大法庭裁定意旨，基於重複評價
    禁止之精神，仍不許檢察官事後循上訴程序，以該業經列為
    量刑審酌之事由應改論以累犯並加重其刑為由，指摘原判決
    未依累犯規定加重其刑違法或不當。
五、綜上，本案檢察官上訴主張被告應論累犯並加重其刑，指摘
    原審判決不當，並無理由，應予駁回。
據上論斷，應依刑事訴訟法第455條之1第1項、第3項、第364條
、第368條、第373條，判決如主文。
本案經檢察官陳靜宜聲請簡易判決處刑及提起上訴，檢察官李門
騫到庭執行職務。　　
中　　華　　民　　國　　111 　年　　12　　月　　 8　　日
                  刑事第四庭  審判長法  官  陳  箐
                                    法  官  許瑜容
                                    法  官  馮君傑
以上正本證明與原本無異。
不得上訴。 　　　　　　　　　　　　
中　　華　　民　　國　　111 　年　　12　　月　　 8　　日
                                    書記官  陳又甄 
附件：　　　　　　　　　　　　　　　　　　　　
臺灣橋頭地方法院刑事簡易判決
             111年度交簡字第1685號
聲  請  人  臺灣橋頭地方檢察署檢察官
被　　　告　陳明財　
上列被告因公共危險案件，經檢察官聲請以簡易判決處刑（111
年度速偵字第1274號），本院判決如下：
    主  文
陳明財駕駛動力交通工具而有吐氣所含酒精濃度達每公升零點二
五毫克以上情形，處有期徒刑肆月，併科罰金新臺幣伍仟元，有
期徒刑如易科罰金，罰金如易服勞役，均以新臺幣壹仟元折算壹
日。
    事實及理由
一、本案犯罪事實及證據，除①犯罪事實欄一、第1行所載被告前
    案紀錄應補充更正為「臺灣橋頭地方法院以108年度交簡字
    第357號判處有期徒刑2月，併科罰金新臺幣2萬元確定」；②
    同欄第6行補充騎乘普通重型機車上路時間為「111年6月11
    日20時56分許稍早前之某時」外，其餘均引用檢察官聲請簡
    易判決處刑書之記載（如附件）。
二、核被告陳明財所為，係犯刑法第185條之3第1項第1款之駕駛
    動力交通工具而有吐氣所含酒精濃度達每公升零點二五毫克
    以上情形罪。至聲請意旨雖認被告本案犯行應論以累犯，惟
    並未就構成累犯之事實及應加重其刑之事項具體指出相關證
    明方法，是參最高法院110年度台上大字第5660號裁定意旨
    ，本院尚無庸依職權調查並為相關之認定，惟被告有如上開
    補充後犯罪事實欄所載之犯罪科刑與執行完畢情形，則其於
    5年內再犯罪質相同之公共危險案件，仍為本院列為刑法第5
    7條第5款所定量刑之審酌事項，附此敘明。
三、爰審酌被告前已有2次公共危險（酒後駕車）及前述5年內再
    犯同罪質案件之前科紀錄，此有臺灣高等法院被告前案紀錄
    表1份附卷可考，其明知酒精成分對人之意識能力具有不良
    影響，酒後駕車對一般往來之公眾及駕駛人自身皆具有高度
    危險性，詎未因此心生警惕，竟再次於服用酒類後，吐氣所
    含酒精濃度達每公升0.54毫克之狀態下，仍執意騎乘普通重
    型機車上路，除不顧己身安全外，更漠視往來公眾之人身、
    財產安全，殊值非難；惟念及被告犯後坦承犯行，態度尚佳
    ，且本次違法行為並未肇生交通事故，暨其為高中肄業之智
    識程度、自述貧寒之家庭經濟狀況，以及其犯罪動機、目的
    等一切情狀，量處如主文所示之刑，並諭知有期徒刑如易科
    罰金、罰金如易服勞役之折算標準，以資懲儆。
四、據上論斷，應依刑事訴訟法第449條第1項前段、第3項、第4
    54條第2項，逕以簡易判決處刑如主文。
五、如不服本判決，應於判決送達後20日內，向本院提出上訴狀
    ，上訴於本院第二審合議庭（應附繕本）。
本案經檢察官陳靜宜聲請以簡易判決處刑。
中　　華　　民　　國　　111 　年　　7 　　月　　27　　日
                  橋頭簡易庭    法  官  張瑾雯
以上正本證明與原本無異。
中　　華　　民　　國　　111 　年　　7 　　月　　28　　日
                                書記官  林瑞標
附錄本案論罪科刑法條：
刑法第185 條之3 第1 項第1 款
駕駛動力交通工具而有下列情形之一者，處3 年以下有期徒刑，
得併科30萬元以下罰金：
一、吐氣所含酒精濃度達每公升0.25毫克或血液中酒精濃度達百
    分之0.05以上。
附件：
臺灣橋頭地方檢察署檢察官聲請簡易判決處刑書
                                   111年度速偵字第1274號
　　被　　　告　陳明財　（年籍詳卷）
上列被告因公共危險案件，業經偵查終結，認為宜聲請以簡易判
決處刑，茲將犯罪事實及證據並所犯法條分敘如下：
　　　　犯罪事實
一、陳明財前因公共危險案件，經法院判處有期徒刑2 月確定，
    於民國108 年4 月23日易科罰金執行完畢。詎仍不知悔改，
    於111 年6 月11日19時至20時30分許，在高雄市仁武區高楠
    十街土地公廟後飲用啤酒後，其吐氣酒精濃度達每公升0.25
    毫克以上之不能安全駕駛動力交通工具之程度，仍基於不能
    安全駕駛動力交通工具之犯意，騎乘車牌號碼000-0000號普
    通重型機車上路。嗣於同日20時56分許，行經高雄市○○區○○
    ○路000 號前，因變換車道未使用方向燈而為警攔查並察覺
    其身有酒味，於同日21時7 分許，測得其吐氣所含酒精濃度
    為每公升0.54毫克。
二、案經高雄市政府警察局仁武分局報告偵辦。
　　　　證據並所犯法條
一、上揭犯罪事實，業據被告陳明財於警詢及本署偵訊中坦承不
    諱，並有酒精測試報告、財團法人台灣商品檢測驗證中心呼
    氣酒精測試器檢定合格證書、高雄市政府警察局舉發違反道
    路交通管理事件通知單等在卷可稽，被告犯嫌堪以認定。
二、核被告所為，係犯刑法第185 條之3 第1 項第1 款之公共危
    險罪嫌。又被告因公共危險案件，本署檢察官以108 年度速
    偵字第82號聲請簡易判決處刑後，經貴院以108 年度交簡字
    第357 號判決有期徒刑2 月併科罰金新臺幣2 萬元確定，並
    於108 年4 月23日易科罰金執行完畢，為被告坦認在卷，且
    有聲請簡易判決處刑書、判決書、刑案資料查註紀錄表附卷
    可參，被告於該案有期徒刑執行完畢5 年以內故意再犯本件
    同罪質有期徒刑以上之罪，為累犯，請依刑法第47條第1 項
    之規定加重其刑。
三、依刑事訴訟法第451 條第1 項聲請逕以簡易判決處刑。
　　此　　致
臺灣橋頭地方法院
中　　華　　民　　國　 111　　年　　6 　　月　　14　　日
　　　　　　　　　　　　　檢　察　官　陳靜宜